臺灣臺北地方法院小額民事判決
111年度北小字第97號
原      告  旺旺友聯產物保險股份有限公司

法定代理人  劉自明  
訴訟代理人  葉丁宗  
            劉育辰  
被      告  吳皇進  

上列當事人間請求損害賠償事件，經本院於中華民國111年3月3
日言詞辯論終結，判決如下：
    主  文
被告應給付原告新臺幣9,664元，及自民國110年10月20日起至清
償日止，按週年利率百分之5計算之利息。
原告其餘之訴駁回。
訴訟費用新臺幣1,000元由被告負擔百分之30，餘由原告負擔。
本判決第1項得假執行。但被告如以新臺幣9,664元為原告預供擔
保後，得免為假執行。
    事實及理由要領
一、原告主張：被告於民國108年10月19日12時55分許，駕駛556
    9-ED號自用小客車（下稱被告車輛），行經臺北市中山區中
    山北路2段39巷與27巷口時，因起駛未注意其他車輛且違規
    停車，碰撞由原告所承保、訴外人王世銘駕駛之車牌000-00
    00號自用小客車（下稱系爭車輛），致系爭車輛受損，案經
    台北市政府警察局中山分局交通分隊處理在案。嗣原告依保
    險契約給付修復系爭車輛之費用新臺幣（下同）50,449元（
    其中鈑金費用8,785元、烤漆費用17,800元、零件費用23,86
    4元）予王世銘，爰依侵權行為及保險代位權法律關係，聲
    明請求被告給付原告50,449元及自起訴狀繕本送達之翌日起
    至清償日止，按年息5％計算之利息。
二、被告則以：我認為我沒有過失，書狀照片1-4是警察到場之
    前車輛沒有移動的狀況。事故發生的那一瞬間，我眼睜睜地
    看著左側的一輛白色車子，突然向我這邊右轉過來，我車仍
    非常緩慢地在直行中；王世銘駕駛之系爭車輛必然是曾在我
    車後方、同時並行著、再進行超越，之後到我左方，最後突
    然右轉彎（以上總共8-9秒時間），而致兩車觸碰等語置辯
    ，並聲明：原告之訴駁回。　
三、按因故意或過失，不法侵害他人之權利者，負損害賠償責任
    ；汽車、機車或其他非依軌道行駛之動力車輛，在使用中加
    損害於他人者，駕駛人應賠償因此所生之損害，民法第184
    條第1項前段、第191條之2前段分別定有明文。次按被保險
    人因保險人應負保險責任之損失發生，而對於第三人有損失
    賠償請求權者，保險人得於給付賠償金額後，代位行使被保
    險人對於第三人之請求權；但其所請求之數額，以不逾賠償
    金額為限，保險法第53條第1項亦有明定。經查，原告主張
    被告駕駛被告車輛因起駛未注意其他車輛且違規停車，使系
    爭車輛受損，並由原告依保險契約賠付完畢等情，業其提出
    道路交通事故當事人登記聯單、道路交通事故現場圖、行車
    執照、估價單、發票、理賠計算書、賠償給付同意書等件影
    本在卷可稽（見本院卷第15頁至第27頁），並有臺北市政府
    警察局交通警察大隊110年10月4日北市警交大事字第110303
    6518號函所附初步分析研判表、現場圖、A3類道路交通事故
    調查紀錄表、當事人登記聯單、照片黏貼紀錄表等件附卷可
    考（見本院卷第31頁至第45頁）。又被告所駕駛被告車輛起
    駛未注意其他車輛、在劃有紅線路段臨時停車等情，並有初
    步分析研判表紀錄翔實（本院卷第33頁），故被告抗辯其並
    無過失云云，委無足採。
四、次按不法毀損他人之物者，被害人得請求賠償其物因毀損所
    減少之價額，民法第196條分別定有明文；又按物被毀損時
    ，被害人除得依民法第196條請求賠償外，且依民法第196條
    請求賠償物被毀損所減少之價額，得以修復費用為估定之標
    準，但以必要者為限（例如︰修理材料以新品換舊品，應予
    折舊），此有最高法院77年度第9次民事庭會議決議可資參
    照。查原告主張系爭車輛必要之修繕費用50,449元，其中包
    括鈑金費用8,785元、烤漆費用17,800元及零件費用23,864
    元，有估價單及發票為證。系爭車輛之修理，既以新零件更
    換被毀損之舊零件，自應將折舊予以扣除。依行政院所發布
    之固定資產耐用年數表及固定資產折舊率表，自用客車之耐
    用年數為5年，依定率遞減法每年應折舊369/1000。而系爭
    車輛於105年9月出廠，有系爭車輛行車執照在卷可佐（見本
    院卷第19頁），至系爭事故發生時即108年10月19日止，已
    使用3年2個月，依上開定率遞減法計算零件之折舊，其扣除
    折舊後之零件費用為5,627元（計算式如附表），加計鈑金
    費用8,785元、烤漆費用17,800元，共計32,212元，是系爭
    車輛修復費用為32,212元。
五、末按損害之發生或擴大，被害人與有過失者，法院得減輕賠
    償金額，或免除之，民法第217條第1項定有明文。故被害人
    只須其行為為損害之共同原因，且其過失行為並有助成損害
    之發生或擴大，即有民事訴訟法第217條過失相抵規定之適
    用（最高法院94年度台上字第1855號判決要旨參照）。經查
    ，系爭車輛於事故發生時，右轉彎未注意其他車輛，有本件
    道路交通事故初步分析研判表在卷可稽，故就系爭車輛損害
    之發生亦有過失（見本院卷第33頁），足見本件損害之發生
    ，系爭車輛之駕駛人王世銘就本件損害與有過失，考量其過
    失程度，本院認應負70％過失責任。則系爭車輛所受損害即
    應扣除70％賠償責任，扣除後原告得請求金額為9,664元（計
    算式：32,212元×30％＝9,664元，元以下四捨五入），逾此範
    圍之請求，則無理由，不應准許。　　　　　
六、從而，原告依侵權行為及保險法第53條之法律關係，請求被
    告給付原告9,664元，及自起訴狀繕本送達翌日即110年10月
    20日起至清償日止，按年息5％計算之利息為有理由，應予准
    許。逾此部分之請求，則無理由，應予駁回。
七、本件原告勝訴部分係依小額程序所為被告敗訴之判決，依民
    事訴訟法第436條之20規定，應職權宣告假執行。並依同法
    第392條第2項規定，依職權為如被告預供擔保，得免為假執
    行之宣告。
八、本件訴訟費用額，依後附計算書確定如主文所示金額。
中　　華　　民　　國　　111 　年　　3 　　月　　17　　日
                  臺北簡易庭
                          法  官　黃莉莉
以上正本證明與原本無異。
如不服本判決，須以違背法令為理由，於判決送達後20日內向本
庭（臺北市○○區○○○路0段000巷0號）提出上訴狀。（須按
他造當事人之人數附繕本）。如委任律師提起上訴者，應一併繳
納上訴審裁判費。
中　　華　　民　　國　　111 　年　　3 　　月　　17　　日
　　　　　　　　　　      書記官　黃慧怡
附表計算式（小數點以下四捨五入）：
第一年折舊：23,864×0.369＝8,806
第二年折舊：（23,864-8,806）×0.369＝5,556
第三年折舊：（23,864-8,806-5,556）×0.369＝3,506
第三年又二個月折舊：（23,864-8,806-5,556-3,506）×0.369×2
                    ÷12＝369
折舊後殘值：23,864-8,806-5,556-3,506-369＝5,627
計　算　書
項　　　　目　　          金　額（新臺幣）　　   備註
第一審裁判費              1,000元
合　　　　計　          　1,000元
附錄：
一、民事訴訟法第436條之24第2項：　　
　　對於小額程序之第一審裁判上訴或抗告，非以其違背法令為
    理由，不得為之。
二、民事訴訟法第436條之25：　　
　　上訴狀內應記載上訴理由，表明下列各款事項：
    ㈠原判決所違背之法令及其具體內容。
    ㈡依訴訟資料可認為原判決有違背法令之具體事實。